# 公司债发行

提问人：jangyanbo 时间：2015-05-23 23:22:06
陈老师好！向您请教公司债发行的问题！因其 2015 年度证监会已经放开了非上市公司公司债的发行，会计师事务所在公司债发行的过程中都需要出具那些具体的审计报告（是两年或者又一期还是三年或者三年又一期呢，另外中国证监会对发公司债的会计保镖披露格式有没有特殊要求呢）或者专项说明呢，另外发债一般是按照净资产一定额度确定重要性水平，请问这个比例一般是多少呢！

回答人：chenyiwei
非公开发行公司债券的备案，应依据《中国证券业协会关于发布非公开发行公司债券备案管理自律规则的通知》（中证协发[2015]86号）。该条规定的原文请查视野法规库。 根据该规则第七条，拟在证券公司柜台转让或持有到期不转让的非公开发行公司债券，承销机构或自行销售的发行人应当在每次发行完成后 5 个工作日内向协会报送备案登记表，同时报送以下材料： （一）发行人内设有权机构关于本期非公开发行公司债券发行事项的决议； （二）公司债券募集说明书； （三）担保合同、担保函等增信措施证明文件（如有）； （四）受托管理协议； （五）发行人经具有从事证券服务业务资格的会计师事务所审计的最近两个会计年度（未满两年的自成立之日起）的财务报告； （六）律师事务所出具的关于本期债券发行的法律意见书； （七）信用评级报告（如有）； （八）
债券持有人名册； （九）协会要求报备的其他材料。
另外，“最近两年内财务报表曾被注册会计师出具否定意见或者无法表示意见审计报告的发行人”将被列入“非公开发行公司债券项目承接负面清单”。
证监会对发行公司债的报表格式无特殊要求。 如果基于净资产确定重要性水平的，该比例一般为 1 ％。